【裁判字號】    95,聲,696
【裁判日期】    950710
【裁判案由】    返還擔保金
【裁判全文】
臺灣桃園地方法院民事裁定               95年度聲字第696號
聲  請  人  中華商業銀行股份有限公司
法定代理人  甲○○
代  理  人  乙○○
相  對  人  永凌工業股份有限公司
兼  法  定
代  理  人  己○○○
相  對  人  戊○○
            丙○○
            丁○○    現應受.
上列聲請人聲請返還擔保金事件，本院裁定如下：
    主  文
本院九十三年度存字第七四六號提存事件，聲請人所提存之提存
物交通銀行開發金融債券第十六期第十三次四年期債票，面額新
臺幣壹拾萬元伍張，合計面額金額新臺幣伍拾萬元，准予返還。
聲請程序費用由相對人負擔。
    理  由
一、按訴訟終結後，供擔保人證明已定20日以上之期間，催告受
    擔保利益人行使權利而未行使者，法院應依供擔保人之聲請
    ，以裁定命返還其提存物或保證書；第104 條之規定，於其
    他依法令供訴訟上之擔保者準用之，民事訴訟法第104 條第
    1 項第3 款、第106 條分別定有明文。而此所謂之「訴訟終
    結」，係指依假扣押所保全之請求提起之本案訴訟終結而言
    （最高法院92年度台抗字第19號裁判意旨參照）。
二、本件聲請意旨略以：聲請人前遵鈞院89年度全地字第2233號
    假扣押裁定，以鈞院89年度存字第1583號提存後，再聲請鈞
    院以91年度聲字第157 號民事裁定准予變換提存物，而經聲
    請人以鈞院91年度存字第2220號變換提存；嗣又聲請鈞院以
    92年度聲字第1052號民事裁定准予變換提存，而經聲請人以
    鈞院93年度存字第746 號提存交通銀行開發金融債券第16期
    第13次4 年期債票，面額合計新臺幣50萬元在案。茲因上開
    假扣押之本案訴訟就相對人永凌工業股份有限公司、己○○
    ○、戊○○、丙○○部分，業經鈞院以89年度促字第30978
    號支付命令確定在案；另就相對人丁○○部分，則經鈞院以
    90年度訴字第2079號判決聲請人敗訴，惟聲請人不服提起上
    訴後，業經臺灣高等法院以91年度上易字第1145號判決聲請
    人勝訴而告判決確定在案。聲請人於上開本案訴訟終結後，
    已聲請鈞院以94年度聲字第1211號函通知相對人於收受後21
    日內行使權利，而相對人於收受後，於所定期間屆滿仍未行
    使權利，爰依法聲請准予返還擔保金等語。並據提出報紙1
    件、本院公示送達公告1 件、本院興民仁94年度聲字第1211
    號函1 件、本院90年度訴字第2079號民事判決1 件、本院89
    年度促字第30978 號支付命令暨其確定證明書各1 件、本院
    93年度存字第746 號提存書1 件、本院92年度聲字第1052號
    民事裁定暨其確定證明書各1 件、本院91年度存字第2220號
    提存書1 件、本院91年度聲字第157 號民事裁定暨其確定證
    明書各1 件、本院89年度存字第1583號提存書1 件、本院89
    年度全地字第2233號民事裁定1 件、假扣押聲請狀1 件（均
    為影本）為證。
三、經查，聲請人所主張其前遵本院上開假扣押裁定提存擔保金
    並變換提存物之事實，業經本院依職權調閱上開各卷宗查核
    屬實。次查，聲請人所主張上開假扣押之本案訴訟已經終結
    之事實，亦經本院依職權調閱本院89年度促字第30978 號支
    付命令、本院90年度訴字第2079號、臺灣高等法院91年度上
    易字第1145號卷宗查閱無誤。再查，聲請人確於上開本案訴
    訟終結後，以本院興民仁94年度聲字第1211號函通知相對人
    於收受後21日內行使權利，並均合法送達，業經本院依職權
    調閱本院94年度聲字第1211號卷宗查核無訛，亦足認定。末
    查，相對人於上開期間內均未行使權利之事實，則經本院依
    職權向本院民事紀錄科及臺灣臺北地方法院查詢明確，有本
    院民事紀錄科查詢表2 紙、臺灣臺北地方法院95年6 月2 日
    北院錦文人字第0950003428號函乙紙附卷可稽。是揆諸首揭
    法律規定及說明，聲請人本件聲請，尚無不合，應予准許。
四、爰裁定如主文。
中    華    民    國    95    年    7     月    10    日
                      民事第二庭  法  官  張震武
以上正本係照原本作成
如不服本裁定應於送達後10日內向本院提出抗告狀，並繳納抗告
費新臺幣1,000 元。
中    華    民    國    95    年    7     月    10    日
                                書記官  李家


司法院資訊處製作；財團法人民間司法改革基金會備份。
